【裁判字號】    90,訴,221
【裁判日期】    900322
【裁判案由】    毒品危害防制條例
【裁判全文】
臺灣彰化地方法院刑事判決                            九十年度訴字第二二一號
    公  訴  人  臺灣彰化地方法院檢察署檢察官
    被      告  甲○○
右列被告因違反毒品危害防制條例案件，經檢察官提起公訴（八十九年度毒偵字第五
九五五號），本院判決如左：
        主  文
甲○○連續施用第一級毒品，處有期徒刑柒月，扣案之海洛因壹包（內僅有殘渣些許
）沒收銷燬之；塑膠撬管壹支沒收，又連續施用第二級毒品，處有期徒刑月，扣案
之安非他命壹包（毛重零點伍公克）沒收銷燬之。應執行有期徒刑捌月，扣案之海洛
因壹包（內僅有殘渣些許）、安非他命壹包（毛重零點伍公克）沒收銷燬之；塑膠撬
管壹支沒收。
        事  實
一、甲○○前因施用毒品案件，經本院以八十八年度毒聲字第三八九三號裁定送觀察
    、勒戒後，認無繼續施用毒品之傾向，經臺灣彰化地方法院檢察署檢察官於民國
    八十八年九月三十日，以八十八年度毒偵字第七一二號為不起訴處分確定；後復
    因再犯施用第一級毒品海洛因及第二級毒品安非他命之案件，除經臺灣彰化地方
    法院檢察署檢察官提起公訴（八十八年度毒偵字第二０一二號，經本院於八十九
    年三月二十七日以八十九年度訴字第一二九號判決應行有期徒八月，於八十九年
    四月二十五日確定），並聲請本院以八十九年度毒聲字第五０號裁定令入戒治處
    所施以強制戒治，後因戒治成績合格，再經本院以八十九年度毒聲字第三四一六
    號裁定停止戒治，所餘戒治期間交付保護管束。甲○○出戒治所後，詎不知悔改
    ，其復基於施用第一級毒品海洛因之概括犯意，自八十九年九月初某日起至九十
    年一月九日止，在彰化縣員林鎮○○里○○路○段卅七巷二０二號住處，以將第
    一級毒品海洛因混加水置於注射針筒內，再予注射手臂之方式，連續施用第一級
    毒品海洛因多次，平均施用時間不定；其又另行基於施用第二級毒品安非他命之
    概括犯意，自八十九年九月初某日起，至九十年一月九日止，在前揭處所，以將
    第二級毒品安非他命置於玻璃吸管內，外點火燒烤產生煙霧，再加以吸食之方式
    ，連續施用第二級毒品安非他命多次，平均施用時間不定。嗣其於八十九年十一
    月二十一日二十一時四十分許，在前開彰化縣員林鎮○○里○○路○段卅七巷二
    ０二號處，為警查獲，並扣得其所有安非他命一包（毛重０．五公克）、海洛因
    一包（內僅有殘渣些許）及業已供其施用海洛因用之塑膠撬管一支；後其於九十
    年一月十二日，在檢察官之偵訊中，供承前開施用毒品之始末，方悉上情。
二、案經彰化縣警察局員林分局報告台灣彰化地方法院檢察署檢察官偵查起訴。
        理  由
一、右揭犯罪事實，業據被告甲○○於警訊、偵查時及本院審理中供承不諱，並有安
    非他命一包（毛重０．五公克）、海洛因一包（內僅有殘渣些許）及塑膠撬管一
    支等扣案可稽，且有彰化縣衛生局煙毒尿液檢驗成績書一紙附卷可憑。又被告甲
    ○○前因施用毒品案件，經本院以八十八年度毒聲字第三八九三號裁定送觀察、
    勒戒後，認無繼續施用毒品之傾向，經臺灣彰化地方法院檢察署檢察官於民國八
    十八年九月三十日，以八十八年度毒偵字第七一二號為不起訴處分確定；後復因
    再犯施用第一級毒品海洛因及第二級毒品安非他命之案件，除經臺灣彰化地方法
    院檢察署檢察官提起公訴（八十八年度毒偵字第二０一二號，經本院於八十九年
    三月二十七日以八十九年度訴字第一二九號判決應行有期徒八月，於八十九年四
    月二十五日確定），並聲請本院以八十九年度毒聲字第五０號裁定令入戒治處所
    施以強制戒治，後因戒治成績合格，再經本院以八十九年度毒聲字第三四一六號
    裁定停止戒治，所餘戒治期間交付保護管束等情，有台灣彰化地方法院檢察署刑
    案資料查註紀錄表在卷足憑，及本院八十九年度訴字第一二九號刑事判決書記載
    明確，其於五年內三犯毒品危害防制條例第十條第一項、第二項之施用第一級及
    第二級毒品罪，係屬三犯毒品危害防制條例第十條之罪，綜上，本件事證業已明
    確，被告甲○○犯行堪以認定。
二、核被告甲○○所為，係犯毒品危害防制條例第十條第一項之施用第一級毒品及同
    條第二項之施用第二級毒品罪。被告甲○○先後多次施用第一級毒品海洛因及第
    二級毒品安非他命之犯行，均時間緊接，構成犯罪要件復相同，皆顯係基於概括
    犯意為之，俱為連續犯，各應依刑法第五十六條之規定論以一罪，並加重其刑。
    被告甲○○於施用前後持有第一級毒品海洛因及第二級毒品安非他命之低度行為
    ，應為施用第一級毒品海洛因及第二級毒品安非他命之高度行為所吸收，不另論
    罪。其所犯前開二罪，行為互異，犯意各別，所犯構成要件復不相同，應分論併
    罰。爰審酌被告甲○○之品性、犯罪之動機、方法、施用次數、所生之危害及犯
    罪後坦承犯行，態度尚佳等一切情狀，分別量處如主文所示之刑，並諭知應執行
    之刑，以示懲處。至扣案之安非他命一包（毛重０．五公克）及海洛因一包（內
    僅有殘渣些許）為違禁物係屬毒品，故應依毒品危害防制條例第十八條第一項前
    段之規定宣告沒收銷燬之；另扣案之塑膠撬管一支係被告甲○○所有，且為已供
    其施用毒品海洛因犯罪所用之物，業據其供明在卷，故依法併予宣告沒收。
據上論斷，應依刑事訴訟法第二百九十九條第一項前段，毒品危害防制條例第十條第
一項、第二項、第十八條第一項前段，刑法第十一條前段、第五十六條、第五十一條
第五款、第三十八條第一項第二款，判決如主文。
本案經檢察官郭棋湧到庭執行職務。
中      華      民      國      九十      年      三    月   二十二   日
                                      臺灣彰化地方法院刑事第三庭
                                          法      官  洪  志  賢
右正本證明與原本無異。
如不服本判決，應於判決送達後十日內向本院提出上訴狀( 須附繕本 )。
                                          法院書記官  洪  年  慶
中      華      民      國      九十      年      三    月   二十九   日
毒品危害防制條例第十條：
施用第一級毒品者，處六月以上五年以下有期徒刑。
施用第二級毒品者，處三年以下有期徒刑。
毒品危害防制條例第十八條：
查獲之毒品及專供製造或施用毒品之器具，不問屬於犯人與否，均沒收銷燬之。但合
於醫藥或研究之用者，得不予銷燬。
前項合於醫藥或研究用毒品或器具之管理辦法，由法務部會同行政院衛生署定之。


司法院資訊處製作；財團法人民間司法改革基金會備份。
